# 请教陈版主，关于租赁合同期间的要求

提问人：alex6 时间：2015-11-22 11:08:59
陈版主，您好。有个关于融资租赁的问题想请教。
背景是：客户与租赁公司签定了《售后回租合同》，合同中约定“租赁期满后，且租金及其他应付款由乙方（被审计单）支付完毕之后，甲方（租赁公司）同意乙方以人民币一元的留购价格对租赁资产进行回购。乙方支付最后一期租金时同时支付回购款项，甲方应将租赁资产所有权移交乙方。”—对于该条款，我认为已经符合了融资租赁的条件。
但是该合同附件规定的租赁起始日为 15 年 9 月， 9 月先支付利息， 16 年 7 月再支付本金。—对于该条款，我存在疑惑，因为准则上对于融资租赁的案例中的租赁时间均为一年以上，同时准则也用长期应付款这一科目。
所以我比较困惑，租赁期在一年之内，但是其他条件符合售后回租融资租赁条件，能否按照融资租赁准则的处理，把长期应付款改为其他应付款？
请陈版和各位论坛朋友指点一下，谢谢！

回答人：chenyiwei
可以这样处理。融资租赁的判断关键在于其本质特征，即租赁资产所有权上的主要风险和报酬归属于承租人，而并不一定真正需要具有“融资”性质，或者租赁期一定要超过一年。凡是让渡了资产使用权，且在让渡资产使用权期间资产所有权上的主要风险和报酬归属于承租人的交易，都可以认为是“融资租赁”。就你的案例，实际上是以资产为抵押借入短期借款。